Minutes et répertoires du notaire Claude BERNARD, 11 juin 1738 - 2 mars 1776 (étude XXXIV)
Archives nationales
Minutes et répertoires du notaire Claude BERNARD (étude XXXIV)
11 juin 1738 - 2 mars 1776
MC/ET/XXXIV/516 - MC/ET/XXXIV/935, MC/RE/XXXIV/5 - MC/RE/XXXIV/7
Etude XXXIV; Bernard, Claude
Archives nationales de France
Minutes et répertoires: la loi 2008-696 du 15 juillet 2008 relative aux archives a fixé à 75 ans à compter de la date de l'acte, ou à 25 ans à compter de la date du décès de l'intéressé si ce délai est plus bref, le délai de communication des minutes et répertoires des notaires; ce délai est porté à 100 ans à compter de la date de l'acte si le document se rapporte à un mineur (code du Patrimoine, articles L213-2, 4e d et 5e).
Autres documents de l'étude (dossiers de clients, comptabilité...): s'agissant d'archives privées, ces documents sont communicables selon les modalités fixées par le déposant ou le donateur.
Certains documents ne sont pas accessibles en raison de leur mauvais état de conservation.
Versement
Accès aux instruments de recherche de tous les notaires de l’étude XXXIV
Archives de l'étude XXXIV
- Minutes de Claude BERNARD, 11 juin 1738 - juin 1776; MC/ET/XXXIV/516 - MC/ET/XXXIV/935
  - Minutes. 1738, 11 juin - 1738, août, 11 juin 1738 - août 1738; MC/ET/XXXIV/516
    Informations concernant le classement:
    Le niveau inférieur de description, quand il existe, correspond aux minutes d'actes. Toutes les minutes ne sont pas forcément décrites une à une. Les descriptions de ces minutes sont plus ou moins détaillées.
    - FERET (Guillaume) Maître Serrurier grde rue Pontoise § Constitution viagère., 11 juin 1738; MC/ET/XXXIV/516
      Origine de l'information:
      Artisans XVIIIe siècle, par M. Rambaud et C. Grodecki, 1956-1977 ( fichier papier entièrement dématérialisé; voir contexte dans le Plan d’orientation général - Notaires de Paris, guides thématiques du Minutier).
      Date de révision: 2011-2012
      Date de création de la notice: 2010
      Feret, Guillaume
    - SEBILLES (Damien) Maître Doreur Rue de la Juiverie § Inventaire après décès de .., 16 juin 1738; MC/ET/XXXIV/516
      inventaire; Sebilles, Damien
    - LACOUR (René) Maître fondeur Rue de la Pelleterie § Résiliation de Bail -, 21 juin 1738; MC/ET/XXXIV/516
      bail; Lacour, René
    - Barbier (Charles), orfèvre, rue Saint-Louis § Mariage de la fille de .., 22 juin 1738; MC/ET/XXXIV/516
      contrat de mariage; Barbier, Charles
    - Lebouq (Jean), orfèvre joaillier, rue Saint-Louis § Mariage de .., 22 juin 1738; MC/ET/XXXIV/516
      contrat de mariage; Lebouq, Jean
    - RIOU (René) Serrurier Rue de Lappe § Mariage de .., 29 juin 1738; MC/ET/XXXIV/516
      contrat de mariage; Riou, René
    - BONNEAU (Jean Baptiste) Maître maçon entrepreneur de bâtiments, Rue Saint-Martin § quittance donnée par .., 30 juin 1738; MC/ET/XXXIV/516
      quittance; Bonneau, Jean Baptiste
    - HORLOGER (apprentissage d') § Mise en .. de AVELINE (Jacques Nicolas) âgé de 16 ans pour 6 ans chez GERVAIS (François) qui le nourrit, loge, blanchit moyennant 500 livres, 3 juillet 1738; MC/ET/XXXIV/516
      contrat d'apprentissage
    - AVELINE (Nicolas) Maçon cul de sac Saint-Martial § Mise en apprentissage du fils de .., 3 juillet 1738; MC/ET/XXXIV/516
      contrat d'apprentissage; Aveline, Nicolas
    - FURET (Jacques) Maître horloger Rue de la Chanvrerie § Déclaration .., 7 juillet 1738; MC/ET/XXXIV/516
      déclaration; Furet, Jacques
    - Rousseau (Jean-Baptiste Léonard), orfèvre joaillier, rue Saint-Louis § Bail de maison .., 9 juillet 1738; MC/ET/XXXIV/516
      bail; Rousseau, Jean-Baptiste Léonard
    - TARGE (Jean Baptiste) Horloger § Transport de brevet .., 7 août 1738; MC/ET/XXXIV/516
      Targe, Jean Baptiste
    - SAINT-MARTIN (Antoine) Horloger § Transport de Brevet .., 7 août 1738; MC/ET/XXXIV/516
      Saint-Martin, Antoine
    - MAILLARD (Claude) Horloger § Transport de Brevet., 7 août 1738; MC/ET/XXXIV/516
      Maillard, Claude
    - DELVINCOURT (André) Architecte Rue Frontmanteau - § Quittance, 11 août 1738; MC/ET/XXXIV/516
      quittance; Delvincourt, André
    - LERAT (Louis Antoine) maître Horloger Rue d'Anjou § Partage., 14 août 1738; MC/ET/XXXIV/516
      partage; Lerat, Louis Antoine
    - CHAUDRON (Charles) Potier d'étain Rue du Bourg Tiboury § Renonciation., 19 août 1738; MC/ET/XXXIV/516
      Chaudron, Charles
    - Marché de maçonnerie etc... passé pour tous les ouvrages à faire à l'Hôtel de Toulouse, place des Victoires., 21 août 1738; MC/ET/XXXIV/516
      Histoire de l'art, 1700-1750, études XIII à XXXIX (env. 7.500 actes), par Mireille Rambaud, 1966-1975 (fichier papier entièrement dématérialisé; voir contexte dans le Plan d’orientation général - Notaires de Paris, guides thématiques du Minutier).
      Date de révision: 2010
      Date de création de la notice: 2008
      marché; Victoires (place des)
    - VERON (Jean Baptiste) Maître maçon entrepreneur de bâtiments Rue Neuve Notre Dame .. § Marché passé par .., 21 août 1738; MC/ET/XXXIV/516
      marché; Veron, Jean Baptiste
    - LECUYER (Louis) Maître doreur § Procuration donnée .., 31 août 1738; MC/ET/XXXIV/516
      procuration; Lecuyer, Louis
  - Minutes. 1738, septembre - 1738, décembre, septembre 1738 - décembre 1738; MC/ET/XXXIV/517
    - ROUSSEAU (Jacques Nicolas) Maître horloger; Cloître Saint Benoît § Mise en apprentissage chez .., 4 septembre 1738; MC/ET/XXXIV/517
      contrat d'apprentissage; Rousseau, Jacques Nicolas
    - DOSMOND (Léonard) Maître Serrurier rue de la Calandre § Notoriété .., 6 septembre 1738; MC/ET/XXXIV/517
      Dosmond, Léonard
    - Delaboissière (Jean Claude), orfèvre, rue Guerrin Boisseau. § Bail à .., 1er octobre 1738; MC/ET/XXXIV/517
      bail; Delaboissière, Jean Claude
    - TARGE (Jean Baptiste) Maître horloger rue des Fossés Saint-Germain-des-Prés § Mise en apprentissage chez .., 2 octobre 1738; MC/ET/XXXIV/517
      contrat d'apprentissage; Targe, Jean Baptiste
    - HORLOGER (apprentissage d') § Mise en .. de MANDEVILLE (Jean) âgé de 10 ans 9 mois pour 6 ans chez TARGE (Jean Baptiste) que le nourrit loge, couche blanchit moyennant 600 livres, 2 octobre 1738; MC/ET/XXXIV/517
    - BERRY (Eustache) Ciseleur Rue de la Juiverie § Notoriété .., 21 octobre 1738; MC/ET/XXXIV/517
      Berry, Eustache
    - AMANT (Louis) Maître Horloger Rue de la Lanterne § Mise en apprentissage chez .., 6 novembre 1738; MC/ET/XXXIV/517
      contrat d'apprentissage; Amant, Louis
    - HORLOGER (apprentissage de) § Mise en .. de PALANSON (Antoine) âgé de 19 ans pour 6 ans, chez AMANT (Louis) qui le nourrit, loge couche, blanchit, 6 novembre 1738; MC/ET/XXXIV/517
    - DERANCY (Pierre Antoine) Maître graveur Rue Saint Louis § Mariage de .., 9 novembre 1738; MC/ET/XXXIV/517
      contrat de mariage; Derancy, Pierre Antoine
    - Mariage entre François Lefebvre, veuf avec un enfant, professeur de musique, rue Galande, et Marie Catherine Huet, fille de Philippe ou Grégoire Huet, maître menuisier, rue des Marmousets. Parmi les témoins: Françoise Lange, veuve de Jean Pierre Foller, professeur de clavecin, tante de la future., 16 novembre 1738; MC/ET/XXXIV/517
      Autres dépouillement (s):
      Musique XVIIIe siècle, par Madeleine Jurgens, Mireille Rambaud, Valérie Brousselle, 1963, 1984-1996 (fichier papier entièrement dématérialisé; voir contexte dans le Plan d’orientation général - Notaires de Paris, guides thématiques du Minutier).
      Date de révision: 2011-2012, 2013 (N. Jourdain)
      enseignant; menuisier; contrat de mariage; Huet, Marie Catherine; Lefebvre, François; Huet, Philippe; Huet, Grégoire; Lange, Françoise; Galande (rue); Marmousets (rue des); Foller, Jean Pierre
    - PELLETIER (Antoine) Maître Horloger Pont Saint Michel § Mise en apprentissage chez .., 29 novembre 1738; MC/ET/XXXIV/517
      contrat d'apprentissage; Pelletier, Antoine
    - HORLOGER (apprentissage d') § Mise en .. de BOUDIER (Charles) âgé de 19 ans pour 6 ans chez BELLETIER (Antoine) qui le nourrit loge, couche moyennant 600 livres., 29 novembre 1738; MC/ET/XXXIV/517
    - MARIE (Jean Baptiste) Maître fondeur Rue aux Fèves § Constitution -, 7 décembre 1738; MC/ET/XXXIV/517
      constitution de rente; Marie, Jean Baptiste
    - FLAMANT (Jean) maître Tapissier Rue Gallande § Inventaire après décès de la femme de .., 11 décembre 1738; MC/ET/XXXIV/517
      inventaire; Flamant, Jean
    - DESBOVE (Jean) Serrurier; Rue Saint-André des Arts § Notoriété .., 15 décembre 1738; MC/ET/XXXIV/517
      Desbove, Jean
    - LEGER (Jean) Maître menuisier Rue Saint-André des Arts § Notoriété .., 15 décembre 1738; MC/ET/XXXIV/517
      Leger, Jean
    - Gaillard (Jean), maître peintre, Marché-Palla près du Petit Pont § Renonciation .., 20 décembre 1738; MC/ET/XXXIV/517
      renonciation; Gaillard, Jean
    - REGNAULT (Michel) Serrurier § Licitation .., 27 décembre 1738; MC/ET/XXXIV/517
      Regnault, Michel
  - Minutes. 1739, janvier - 1739, février, janvier 1739 - février 1739; MC/ET/XXXIV/518
    - ROBE (Jean) Maître maçon Rue de Seine § Marché de maçonnerie passé par .., 13 juillet 1713; MC/ET/XXXIV/518
      marché; Robe, Jean
    - Bourgoing (François), orfèvre, rue Saint-Louis § Quittance de remboursement, 11 janvier 1739; MC/ET/XXXIV/518
      quittance; Bourgoing, François
    - Huvé (Louis) maître horloger Cour du Palais § Inventaire après décès de la femme de .., 12 janvier 1739; MC/ET/XXXIV/518
      inventaire; Huvé, Louis
    - Letellier (Alexandre Charles) Sculpteur grande rue du fg. Saint Antoine § désistement de plainte, 14 janvier 1739; MC/ET/XXXIV/518
      Letellier, Alexandre Charles
    - Defer (Jean Lambert) fondeur du roi rue au Maire § désistement de plainte, 20 janvier 1739; MC/ET/XXXIV/518
      Defer, Jean Lambert
    - Letellier (Alexandre Charles) sculpteur grande rue du fg. Saint-Antoine § désistement, 20 janvier 1739; MC/ET/XXXIV/518
    - Pernois (Jacques Etienne) fondeur Enclos de l'abbaye de Saint-Denis de la Chartre § Inventaire après décès de .., 26 janvier 1739; MC/ET/XXXIV/518
      inventaire; Pernois, Jacques Etienne
  - Minutes. 1739, mars - 1739, avril, mars 1739 - avril 1739; MC/ET/XXXIV/519
    - Bro (Etienne) maître brodeur rue de la Lanterne § Compte, 8 mars 1739; MC/ET/XXXIV/519
      Fichier dit 'général' XVIIe-XVIIIe siècles, par le personnel du Minutier, 1954-1999 ( fichier papier entièrement dématérialisé; voir contexte dans le Plan d’orientation général - Notaires de Paris, guides thématiques du Minutier).
      Bro, Etienne
    - Motel (Edme Charles) marchand maître tapissier rue Saint Honoré § Constitution, 10 mars 1739; MC/ET/XXXIV/519
      constitution de rente; Motel, Edme Charles
    - Dupont (Samuel) horloger rue Saint Honoré § Vente, 14 mars 1739; MC/ET/XXXIV/519
      acte de vente; Dupont, Samuel
    - Bourgeois (Jean Leonard) Maître horloger rue Dauphine § procuration, 23 mars 1739; MC/ET/XXXIV/519
      procuration; Bourgeois, Jean Léonard
    - Fichon (Jacques François) maître sculpteur rue Saint Antoine § transaction, 23 mars 1739; MC/ET/XXXIV/519
      accord; Fichon, Jacques François
    - Heros (Jean) maître menuisier rue Neuve Grange Batelière § transaction, 23 mars 1739; MC/ET/XXXIV/519
      accord; Heros, Jean
    - Dupont (Samuel) horloger rue Saint Honoré § procuration à .., 23 mars 1739; MC/ET/XXXIV/519
      procuration; Dupont, Samuel
    - Dunet (Jacques) maître maçon à Arpajon § Mariage du fils de .., 2 avril 1739; MC/ET/XXXIV/519
      contrat de mariage; Dunet, Jacques
  - Minutes. 1739, mai - 1739, juin, mai 1739 - juin 1739; MC/ET/XXXIV/520
    - Danier (Jean Baptiste) ciseleur à Paris § Mariage du fils de feu .., 18 mai 1739; MC/ET/XXXIV/520
      contrat de mariage; Danier, Jean Baptiste
    - Danier (Jean Lubin) ciseleur Montagne Sainte-Geneviève § Mariage de .., 18 mai 1739; MC/ET/XXXIV/520
      contrat de mariage; Danier, Jean Lubin
    - Flamand (Jean) maître et marchand tapissier rue Galande § transaction, 24 mai 1739; MC/ET/XXXIV/520
      accord; Flamand, Jean
    - Cresson (Charles), maître menuisier, rue Neuve de Cléry § Inventaire après décès de ..; (chaises, fauteuils, etc.), 11 juin 1739; MC/ET/XXXIV/520
      inventaire après décès; Cresson, Charles
  - Minutes. 1739, juillet - 1739, août, juillet 1739 - août 1739; MC/ET/XXXIV/521
    - Vente d'une maison au coin des rues de la Vieille-Draperie et Sainte-Croix-de-la-Bretonnerie que Jacques-Richard Cochois, architecte juré expert, estime (14000 l.)., 18 juillet 1739; MC/ET/XXXIV/521
      acte de vente; Vieille-Draperie (rue de la); Cochois, Jacques Richard (....-1761); architecte
    - Chaulot (Claude Paul) architecte, maître maçon entrepreneur de bâtiments en qualité de tuteur § transport, 30 juillet 1739; MC/ET/XXXIV/521
      Chaulot, Claude Paul
    - Gaillard (Jean), maître peintre et marchand d'estampes, rue du Marché Pallu § Mariage de la fille de .., 18 août 1739; MC/ET/XXXIV/521
      contrat de mariage; Gaillard, Jean
  - Minutes. 1739, septembre - 1739, octobre, septembre 1739 - octobre 1739; MC/ET/XXXIV/522
    - Baltazar (Marc Antoine) maître horloger rue de la Corne § transport de brevet, 9 septembre 1739; MC/ET/XXXIV/522
      Baltazar, Marc Antoine
    - Dupenchel (Guillaume) maître horloger juré en charge § Transport de brevet, 9 septembre 1739; MC/ET/XXXIV/522
      Dupenchel, Guillaume
    - Foullé (Jacques), marchand orfèvre, rue Sainte-Anne § Obligation, 14 septembre 1739; MC/ET/XXXIV/522
      obligation; Foullé, Jacques
    - Nicolle (Thomas) maître maçon à Paris § Quittance de remboursement de la veuve de .., 29 septembre 1739; MC/ET/XXXIV/522
      quittance; Nicolle, Thomas
    - Berder (Michel Gervais) maître menuisier à Versailles § bail à .., 4 octobre 1739; MC/ET/XXXIV/522
      bail; Berder, Michel Gervais
    - Marnay (Pierre Silvain) maître graveur rue de la Vieille Draperie § Convention, 7 octobre 1739; MC/ET/XXXIV/522
      Marnay, Pierre Silvain
    - Ferret (Joseph) maçon à Courbevoie § Constitution, 9 octobre 1739; MC/ET/XXXIV/522
      constitution de rente; Ferret, Joseph
    - Mornay (Pierre Silvain) maître graveur rue de la Vieille Draperie § bail à .., 12 octobre 1739; MC/ET/XXXIV/522
      bail; Mornay, Pierre Silvain
  - Minutes. 1739, novembre - 1739, décembre, novembre 1739 - décembre 1739; MC/ET/XXXIV/523
    - horloger (apprentissage) § Contrat pour 8 ans entre Anne Marie Brindelet, veuve de Jean Jacques Soquet, bourgeois de Paris, et Jean Baptiste Targe, maître horloger, au profit de Dominique Soquet, âgé de 10 ans et 9 mois, fils de Jean Jacques. Logé et nourri par son maître. Moyennant 600 livres., 5 novembre 1739; MC/ET/XXXIV/523
    - Mouette (Jean-Baptiste), maître menuisier § Désistement de plainte contre .., 7 novembre 1739; MC/ET/XXXIV/523
      renonciation; Mouette, Jean-Baptiste
    - Notoriété aux dires de François Desportes, peintre du roi, aux Galeries du Louvre., 8 novembre 1739; MC/ET/XXXIV/523
      notoriété; Orties-du-Louvre (rue des); Desportes, François; peintre
    - Dulis (Pierre) peintre en émail; rue du Petit Lion § Inventaire après décès de la femme de .., 13 novembre 1739; MC/ET/XXXIV/523
      inventaire; Dulis, Pierre
  - Minutes. 1740, janvier - 1740, février, janvier 1740 - février 1740; MC/ET/XXXIV/524
    - Durand (Gabriel Toussaint) Ciseleur rue Gervais Laurent § dépôt de procuration, 7 février 1739; MC/ET/XXXIV/524
      procuration; Durand, Gabriel Toussaint
    - Moulin (Joseph) maître maçon à Epinay sur Seuil § Compte et obligation, 9 janvier 1740; MC/ET/XXXIV/524
      obligation; Moulin, Joseph
    - Vente de maison rue au Maire., 13 janvier 1740; MC/ET/XXXIV/524
      Informations complémentaires:
      Avec plans et élévation.
      acte de vente; Maire (rue au)
    - Inventaire après décès de la mère de Charles Tessier, graveur du roi, rue de la Mortellerie., 18 janvier 1740; MC/ET/XXXIV/524
      inventaire après décès; Mortellerie (rue de la); Tessier, Charles; graveur
  - Minutes. 1740, mars - 1740, avril, mars 1740 - avril 1740; MC/ET/XXXIV/525
    - Delecluze (Pierre Nicolas) maître horloger rue Saint Jacques § transport de brevet, 15 mars 1739; MC/ET/XXXIV/525
      Delecluze, Pierre Nicolas
    - Beausire (Joachim) maître maçon rue Barre du Bec § Consentement, 16 mars 1739; MC/ET/XXXIV/525
      Beausire, Joachim
    - Flamand (Jean) maître et marchand tapissier rue Galande § Mariage de .., 18 mars 1739; MC/ET/XXXIV/525
      contrat de mariage; Flamand, Jean
    - Godin (Claude), marchand orfèvre, rue Saint-Honoré § Mariage de .., 20 mars 1739; MC/ET/XXXIV/525
      contrat de mariage; Godin, Claude
    - Delisle (Jean Louis) maître horloger au coin du pont Saint Michel § transport de brevet, 12 mars 1740; MC/ET/XXXIV/525
      Delisle, Jean Louis
    - Coullon (Nicolas Henri) maître horloger rue Saint Denis § transport de brevet, 12 mars 1740; MC/ET/XXXIV/525
      Coullon, Nicolas Henri
    - horloger (apprentissage) § Contrat pour 6 ans entre Antoine Courtois, cordonnier, et Joseph Quentin, maître horloger, au profit de Claude Antoine Courtois, âgé de 19 ans, fils d'Antoine. Logé et nourri par son père Moyennant 150 livres, 7 avril 1740; MC/ET/XXXIV/525
    - Quentin (Joseph) maître horloger rue Bourg l'Abbé § apprentissage, 7 avril 1740; MC/ET/XXXIV/525
      contrat d'apprentissage; Quentin, Joseph
    - Dulac (Charles), maître peintre doreur, sur le pont Notre-Dame § Transport, 11 avril 1740; MC/ET/XXXIV/525
      cession; Dulac, Charles
  - Minutes. 1740, mai - 1740, juin, mai 1740 - juin 1740; MC/ET/XXXIV/526
    - BLOCHET (Claude) Maître horloger Rue de Bretagne. § Transport de brevet d'Horloger., 3 mai 1740; MC/ET/XXXIV/526
      Blochet, Claude
    - Tiron (Pierre), orfèvre, rue de Harlay § Alloué de .. Suvirey de Saint-Rémy (Thomas), âgé de 17 ans, pour 3 ans chez Tiron (Pierre), qui le nourrit, loge, moyennant 200 livres., 3 mai 1740; MC/ET/XXXIV/526
      contrat de travail; Tiron, Pierre; Suvirey de Saint-Rémy, Thomas
    - SURIREY de SAINT-REMY (François Louis) Maître potier d'étain Rue Saint-Louis § Alloué chez .., 5 mai 1740; MC/ET/XXXIV/526
      Surirey de Saint-Remy, François Louis
    - BRUSLÉ (Toussaint) Doreur Cour du dragon § Reconnaissance et convention ..; vente 2 actes, 29 mai 1740; MC/ET/XXXIV/526
      acte de vente; reconnaissance; Bruslé, Toussaint
    - ALLARD (André) Maître menuisier Rue de la Cossonnerie § Licitation .., 29 mai 1740; MC/ET/XXXIV/526
      Allard, André
    - FIEFFÉ (Jean Jacques) maître Horloger § Notoriété., 29 mai 1740; MC/ET/XXXIV/526
      Fieffé, Jean Jacques
    - QUILLET (Charles) Architecte Rue Saint Lazare § Mariage de la fille de .., 1er juin 1740; MC/ET/XXXIV/526
      contrat de mariage; Quillet, Charles
    - QUIEVASTRE (Joseph) Maçon Passy § Arrêté de compte .., 10 juin 1740; MC/ET/XXXIV/526
      Quievastre, Joseph
    - TAPA (Jean) Appareilleur des bâtiments du roi Carrefour de la Croix rouge § Mariage de la fille de .., 14 juin 1740; MC/ET/XXXIV/526
      contrat de mariage; Tapa, Jean
    - DELECLUSE (Pierre Nicolas) Maître horloger Pont au Change § Mise en apprentissage chez .., 15 juin 1740; MC/ET/XXXIV/526
      contrat d'apprentissage; Delecluse, Pierre Nicolas
    - Cassinat (Claude), maître peintre, entrepreneur du roi, pour le port de Rochefort § Mise en apprentissage par .., 15 juin 1740; MC/ET/XXXIV/526
      contrat d'apprentissage; Cassinat, Claude
    - HORLOGER (apprentissage d') § Mise en .. de BOISDORÉ (André) âgé de 15 ans pour 7 ans, chez DELECLUZE (Pierre Nicolas) qui le nourrit, loge, chauffe, blanchit, s.d.d., 15 juin 1740; MC/ET/XXXIV/526
    - AUMONT (Jean) Entrepreneur de bâtiments Rue Quincampoix § Marché passé (maçonnerie couvrerie etc...) pour l'élévation d'une maison., 21 juin 1740; MC/ET/XXXIV/526
      marché; Aumont, Jean
    - VALLÉE (Gabriel) Maître doreur Rue Saint Denis. § Bail -, 29 juin 1740; MC/ET/XXXIV/526
      bail; Vallée, Gabriel
    - Marché de maçonnerie etc... passé pour l'élévation d'une maison sise rue au Maire., 21 juin 1749; MC/ET/XXXIV/526
      Avec plans.
      marché; Maire (rue au)
  - Minutes. 1740, juillet - 1740, août, juillet 1740 - août 1740; MC/ET/XXXIV/527
    - CHAMPION (François Antoine) Maître horloger marché neuf Saint-Germain § apprentissage chez .., 7 juillet 1740; MC/ET/XXXIV/527
      contrat d'apprentissage; Champion, François Antoine
    - QUONIAM (Mathurin) Sculpteur Rue Fromenteau § mise en apprentissage du fils de .., 7 juillet 1740; MC/ET/XXXIV/527
      contrat d'apprentissage; Quoniam, Mathurin
    - LEMAIRE (Louis) Maçon Rue de la Planche § Transaction et quittance .. mainlevée; 2 actes même date, 7 juillet 1740; MC/ET/XXXIV/527
      quittance; accord; Lemaire, Louis
    - QUONIAM (Joseph) Horloger Rue Fromenteau § Mise en apprentissage chez .., 7 juillet 1740; MC/ET/XXXIV/527
      contrat d'apprentissage; Quoniam, Joseph
    - HORLOGER (apprentissage) § Mise en .. de QUONIAM (François Joseph) avec QUONIAM (Joseph) qui le nourrit, loge, chauffe éclaire s.d.d., 7 juillet 1740; MC/ET/XXXIV/527
    - HORLOGER (apprentissage) § Mise en .. de GUILLET (Denis) âgé de 14 ans pour 6 ans, chez DESAINTPERE (Hugues Nicolas) qui le nourrit, loge, chauffe, éclaire moyennant 400 livres., 7 juillet 1740; MC/ET/XXXIV/527
    - HORLOGER (apprentissage d') § Mise en .. de LARUELLE (Jean Pierre) âgé de 16 ans pour 6 ans, chez CHAMPION (François Antoine) qui le nourrit, loge, chauffe, éclaire moyennant 400 livres, 7 juillet 1740; MC/ET/XXXIV/527
    - DESAINTPERE (Hugues Nicolas) Maître horloger Rue Quincampoix § Mise en apprentissage chez .., 7 juillet 1740; MC/ET/XXXIV/527
      contrat d'apprentissage; Desaintpere, Hugues Nicolas
    - GIROUX (Nicolas) Maître maçon Pierre aux boeufs § Transport .., 16 juillet 1740; MC/ET/XXXIV/527
      Giroux, Nicolas
    - VALLÉE (Gabriel) Maître doreur Rue Saint-Denis § Quittance portant mainlevée -, 17 juillet 1740; MC/ET/XXXIV/527
      quittance; Vallée, Gabriel
    - HEURLEU (Nicolas) Maître Serrurier Rue du Vieux Colombier § Inventaire après décès de .., 22 juillet 1740; MC/ET/XXXIV/527
      inventaire; Heurleu, Nicolas
    - Sobre (Claude), menuisier, rue du Cherche-Midi § Inventaire après décès de Heurleu, 22 juillet 1740; MC/ET/XXXIV/527
      inventaire après décès; Sobre, Claude
    - LEGRIS (Gabriel) Maître fondeur Rue aux Fèves. § Bail à loyer., 25 juillet 1740; MC/ET/XXXIV/527
      bail; Legris, Gabriel
    - Loiseau (Jacques), marchand orfèvre, rue Aux Fers § Bail à loyer., 25 juillet 1740; MC/ET/XXXIV/527
      bail; Loiseau, Jacques
    - Naveau (André), menuisier, enclos Saint-Denis § Mariage de la fille de .., 25 juillet 1740; MC/ET/XXXIV/527
      contrat de mariage; Naveau, André
    - DUTERTRE (Nicolas) Maître horloger Rue Dauphine § Transport de brevet d'apprentissage., 26 juillet 1740; MC/ET/XXXIV/527
      contrat d'apprentissage; Dutertre, Nicolas
    - HERVÉ (Jean Baptiste) Maître horloger Place Dauphine § Transport de Brevet d'apprentissage -, 26 juillet 1740; MC/ET/XXXIV/527
      contrat d'apprentissage; Hervé, Jean Baptiste
    - Langlois (Marcoul), maître orfèvre, rue de l'Arbre Sec § Désistement, 4 août 1740; MC/ET/XXXIV/527
      renonciation; Langlois, Marcoul
    - CUDEVILLE (Jean Baptiste) Maître maçon Rue Sainte Barbe. § Marché de maçonnerie passé par .., 6 août 1740; MC/ET/XXXIV/527
      marché; Cudeville, Jean Baptiste
    - TOUSSON (Nicolas) Maître Serrurier; Rue Saint Eloy § Marché passé par .., 6 août 1740; MC/ET/XXXIV/527
      marché; Tousson, Nicolas
    - COLLIER (Jean Baptiste) Maître horloger Rue Galande § apprentissage chez .., 17 août 1740; MC/ET/XXXIV/527
      contrat d'apprentissage; Collier, Jean Baptiste
    - HORLOGER (apprentissage d') § Mise en .. de BAILLY (Jean) âgé de 16 ans chez COLLIER (Jean Baptiste) qui le nourrit, loge chauffe moyennant 150 livres, 17 août 1740; MC/ET/XXXIV/527
  - Minutes. 1740, septembre - 1740, octobre, septembre 1740 - octobre 1740; MC/ET/XXXIV/528